【裁判字號】    99,易,134
【裁判日期】    990506
【裁判案由】    竊盜
【裁判全文】
臺灣基隆地方法院刑事判決               99年度易字第134號
公  訴  人  臺灣基隆地方法院檢察署檢察官
被      告  乙○○
上列被告因竊盜案件，經檢察官提起公訴（99年度偵字第982號
），本院判決如下：
    主  文
乙○○共同攜帶兇器竊盜，累犯，處有期徒刑捌月。扣案之六角
板手貳支、十字起子及一字起子各壹支、手套壹副均沒收。
    犯罪事實
一、乙○○前因強盜案件，經臺灣高等法院以90年度上更一字第
    1053號判決判處有期徒刑7年，嗣經最高法院以91年度臺上
    字第3239號判決上訴駁回而確定；復因施用第二級毒品案件
    ，經本院以90年度基簡字第433號判決判處有期徒刑5月確定
    （嗣經減為有期徒刑2月又15日確定），上述兩案件並經定
    應執行有期徒刑7年2月確定，於民國97年12月5日假釋出監
    付保護管束，嗣於98年9月15日（起訴書誤載為98年8月15日
    ）假釋期滿未經撤銷假釋，其未執行之刑，以已執行論而執
    行完畢。詎其猶不知悔改，復與「黃天合」（真實姓名年籍
    不詳之成年男子）基於共同意圖為自己不法所有之犯意聯絡
    ，於99年2月15日凌晨3、4時許，在基隆市○○路275號對面
    路旁，推由「黃天合」戴手套以其所有事先攜帶之客觀上足
    以對人之生命、身體、安全構成威脅，具有危險性之磨平六
    角板手2支、十字起子1支、一字起子1支，竊取丙○○所有
    車牌號碼4599—TM號自小貨車，得手後由乙○○負責駕車駛
    離。同日上午6時許，丙○○欲駕車上班發現車輛遭竊，報
    警處理，嗣於同日7時30分許，乙○○駕駛上開車輛行經基
    隆市○○路275號前，為警攔停查獲，並在其身上起出上開
    作案工具及手套1副，而悉上情。
二、案經基隆市警察局第一分局報告臺灣基隆地方法院檢察署檢
    察官偵查起訴。
    理  由
壹、證據能力方面
  (一)供述證據
    按被告以外之人於審判外之言詞或書面陳述，除法律有規定
    者外，不得作為證據，刑事訴訟法第159條第1項固定有明文
    。惟被告以外之人於審判外之陳述，雖不符刑事訴訟法第15
    9 條之1至第159條之4之規定，而經當事人於審判程序同意
    作為證據，法院審酌該言詞陳述或書面陳述作成時之情況，
    認為適當者，亦得為證據；當事人、代理人或辯護人於法院
    調查證據時，知有第159條第1項不得為證據之情形，而未於
    言詞辯論終結前聲明異議者，視為有前項之同意，同法第15
    9條之5亦有明定。查本判決下列所引用之各該被告以外之人
    於審判外之言詞及書面陳述，雖屬傳聞證據，惟被告於本院
    準備程序時對此等證據之證據能力表示「無意見」，迄本院
    審判期日言詞辯論終結前知該等證據為傳聞證據，亦未聲明
    異議，本院審酌上開證據資料製作時之情況，尚無違法不當
    及證明力明顯過低之瑕疵，亦認為以之作為證據應屬適當，
    爰逕依刑事訴訟法第159條之5規定，認前揭證據資料均例外
    有證據能力。
  (二)非供述證據
    扣案之磨平六角板手2支、十字起子1支、一字起子1支及手
    套1副，係警方當場以現行犯逮捕被告時，在被告身上附帶
    搜索而扣得之物，有基隆市警察局第一分局搜索、扣押筆錄
    暨扣押物品目錄表在卷可稽，此係實施刑事訴訟程序之公務
    員依法定程序取得之證據，自有證據能力。另卷附之照片，
    亦非供述證據，且查無違法取得之情事，當有證據能力。
貳、實體方面
一、認定犯罪事實所憑之證據及理由
    前揭犯罪事實，業據被告乙○○於本院審理時供承不諱，核
    與被害人丙○○於警詢及偵訊時指述其車輛遭竊之情節相符
    ，並有贓物領據1紙、查獲現場照片6張、扣案證物照片5張
    、被告所使用行動電話之通聯紀錄1份在卷可稽，復有磨平
    六角板手2支、十字起子1支、一字起子1支及手套1副扣案可
    資佐證，堪認被告之前揭不利己之自白與事實相符。本案事
    證明確，被告犯行堪以認定，應依法論科。
二、論罪科刑
  (一)按刑法第321條第1項第3款之攜帶兇器竊盜罪，係以行為人
    攜帶兇器為其加重要件，此所謂兇器，其種類並無限制，凡
    客觀上足以對人之生命、身體、安全構成威脅，具有危險性
    之兇器均屬之，且祇須行竊時攜帶此種具危險性之兇器為已
    足，並不以攜帶之初有行兇之意圖為必要（最高法院79年臺
    上字第5253號判例可資參照）。查本案扣案之磨平六角板手
    2支、十字起子1支、一字起子1支，均屬鐵製物品，且質地
    堅硬，倘持以朝人體揮、刺，對人之生命、身體、安全均足
    以造成傷害，具有危險性，自屬刑法上之「兇器」無疑。是
    被告與其同夥共同攜帶前揭工具行竊車輛，核其所為，係犯
    刑法第321條第1項第3款之攜帶兇器竊盜罪。其與真實姓名
    年籍不詳之成年男子「黃天合」就前揭犯行，有犯意聯絡及
    行為分擔，應論以共同正犯。
  (二)查被告曾受有前揭事實欄所載有期徒刑之執行完畢等情，有
    臺灣高等法院被告前案紀錄表1份在卷可按，其受有期徒刑
    執行完畢後，5年內故意再犯本件有期徒刑以上之罪，為累
    犯，應依刑法第47條第1項規定加重其刑。
  (三)爰審酌被告前有2次竊盜及1次強盜前科（參臺灣高等法院被
    告前案紀錄表），素行不端，其不思以正途賺取交通工具代
    步，而竊盜他人車輛，所為侵害他人之財產法益非微，暨其
    竊盜方式尚稱平和、竊取財物之價值及其犯後已有意歸還車
    輛，並於本院審理時坦承犯行之態度等一切情狀，量處如主
    文所示之刑，以示懲儆。
  (四)按共同正犯因相互利用他方之行為，以遂行其犯意之實現，
    本於責任共同之原則，有關從刑之沒收部分，雖其他共同正
    犯所有供犯罪所用之物，亦應於其本身所處主刑之後，併為
    沒收之諭知（最高法院90年度臺上字第5478號判決意旨參照
    ）。本件扣案之磨平六角板手2支、十字起子1支、一字起子
    1 支、手套，係共犯「黃天合」所有，供本案犯罪所用之物
    ，業據被告於本院審理時供述甚明，爰均依刑法第38條第1
    項第2款規定予以宣告沒收。至另扣得之ZIKOM手機1支，雖
    係被告所有，惟經核與本案犯罪無涉，自不予宣告沒收，併
    此敘明。
據上論斷，應依刑事訴訟法第299條第1項前段，刑法第28條、第
321條第1項第3款、第47條第1項、第38條第1項第2款，判決如主
文。
本案經檢察官甲○○到庭執行職務。
中    華    民    國    99    年    5     月     6    日
                  刑事第一庭法  官  王美婷
以上正本證明與原本無異。
如不服本判決應於收受送達後10日內向本院提出上訴書狀，並應
敘述具體理由；其未敘述上訴理由者，應於上訴期間屆滿後20日
內向本院補提理由書（均須按他造當事人之人數附繕本）「切勿
逕送上級法院」。
中    華    民    國    99    年    5     月     6    日
                            書記官  明祖斌
附錄本案論罪科刑法條：
刑法第321條第1項第3款
（加重竊盜罪）
犯竊盜罪而有左列情形之一者，處 6 月以上、 5 年以下有期徒
刑：
一、於夜間侵入住宅或有人居住之建築物、船艦或隱匿其內而犯
    之者。
二、毀越門扇、牆垣或其他安全設備而犯之者。
三、攜帶兇器而犯之者。
四、結夥三人以上而犯之者。
五、乘火災、水災或其他災害之際而犯之者。
六、在車站或埠頭而犯之者。
前項之未遂犯罰之。

司法院資訊處製作；財團法人民間司法改革基金會備份。
